臺灣新北地方法院板橋簡易庭民事判決
111年度板簡字第861號
原      告  李秀琴  
訴訟代理人  邱育笙  
被      告  林宜慧  


上列當事人間請求侵權行為損害賠償事件，原告提起刑事附帶民
事訴訟，經本院刑事庭裁定移送前來（本院110年度審附民字第7
78號），本院於民國111年5月24日言詞辯論終結，判決如下：
    主      文
被告應給付原告新臺幣209,800元，及自民國110年10月10日起至
清償日止，按週年利率5%計算之利息。
原告其餘之訴駁回。
本判決原告勝訴部分得假執行。
原告其餘假執行之聲請駁回。
    事實及理由
一、本件被告經合法通知，無正當理由未於言詞辯論期日到場，
    核無民事訴訟法第386條所列各款情形，爰依原告之聲請，
    由其一造辯論而為判決。
二、原告主張：被告於民國107年間，在臺北市○○區○○○路0段00
    號「新光三越臺北站前店」，自任會首而召集互助會，互助
    會期間自107年1月10日起至109年10月10日止，每月為1期，
    每期會款新臺幣（下同）20,000元，採内標制，底標2,000
    元，每月10日在上址「新光三越臺北站前店」開標。原告並
    以自己名義參與互助會一會，詎被告明知如附表所示之會員
    並未參與投標，亦未授權被告以渠等名義投標，竟意圖為自
    己不法之所有，基於詐欺及行使偽造準私文書之犯意，於附
    表所示時間，在上址標會地點，利用部分會員未親自前往現
    場投標之機會，分別冒用如附表所示之活會會員名義，在投
    標單上偽造上開會員之署名及投標金額而偽造投標單，持之
    參與投標並得標，致活會會員陷於錯誤，如數交付活會會款
    與被告，並以此方式分別詐得如附表所示之金額。為此，爰
    依侵權行為損害賠償之法律關係，提起本件訴訟，請求被告
    賠償700,000元。並聲明：㈠被告應給付原告700,000元，及
    自刑事附帶民事起訴狀繕本送達翌日起至清償日止，按週年
    利率5%計算之利息。㈡願供擔保請准宣告假執行。
三、法院之判斷：
  ㈠因故意或過失，不法侵害他人之權利者，負損害賠償責任，
    民法第184條第1項前段定有明文。原告主張因被告前揭偽造
    文書及詐欺取財之行為，致其受有財產損失，被告前揭行為
    已不法侵害原告之財產法益，且與原告所受損失間具相當因
    果關係，而構成民事侵權行為等事實，並提出臺灣新北地方
    檢察署檢察官109年度偵緝字第3667號起訴書為證，且有本
    院110年度審訴字第846號刑事判決在卷可參，並經本院調取
    上開刑事案件偵審卷宗查核屬實，又被告就原告主張之前揭
    事實，業於相當時期受合法之通知，而於言詞辯論期日不到
    場，亦未提出準備書狀爭執，依民事訴訟法第436條第2項、
    第280條第3項準用第1項之規定，視同自認，是依本院調查
    證據之結果，堪信原告前揭主張為真。 
  ㈡本件原告為互助會之會員，參加一會，其因被告之冒標行為
    陸續繳付活會會款所生之損害應係各次合會金扣除該次標息
    之總和，經核算為209,800元，是以，原告依侵權行為之法
    律關係，得請求被告賠償之金額為209,800元。至原告其餘
    已繳納之會款或未收取之利息，則係本於會首與會員之互助
    會關係而為給付或預定給付，原告依侵權行為損害賠償之法
    律關係，請求被告賠償，要屬無據。
四、綜上所述，原告依侵權行為損害賠償之法律關係，請求被告
    給付209,800元，及自刑事附帶民事起訴狀繕本送達翌日即1
    10年10月10日起至清償日止，按週年利率5%計算之利息，為
    有理由，應予准許。逾此部分之請求，為無理由，應予駁回
    。
五、本件原告勝訴部分係適用簡易訴訟程序所為被告敗訴之判決
    ，爰依職權宣告假執行。又原告聲請供擔保宣告假執行之部
    分，僅係促使法院職權發動，毋庸另予准駁之表示。至原告
    敗訴之部分，其假執行之聲請即失所附麗，應予駁回。
六、由刑事庭移送民事庭之附帶民事訴訟案件，免納裁判費用，
    此有刑事訴訟法第504條第2項之明文規定。據此，原告提起
    本件刑事附帶民事訴訟請求被告賠償損害，依法無需繳納裁
    判費，另綜觀卷內資料，兩造復無其他訴訟費用之支出，爰
    無庸宣告兩造各應負擔訴訟費用之金額。
中    華    民    國     111    年    6    月   24    日
                  臺灣新北地方法院板橋簡易庭
                              法  官  施函妤
以上為正本係照原本作成。
如不服本判決，應於送達後20日內，向本院提出上訴狀並表明上
訴理由，如於本判決宣示後送達前提起上訴者，應於判決送達後
20日內補提上訴理由書（須附繕本）。
中    華    民    國     111    年    6    月   25    日
                              書記官  吳昌穆
附表：
互助會編號 遭冒標會員姓名 冒標時間 冒標會期 標息金額(新臺幣) 原告繳付金額（新臺幣） 3 游麗琴 109年3月10日 27 3,100元 16,900元（計算式：20,000-3,100＝16,900） 4 雷淑霞 107年12月10日 12 2,400元 17,600元（計算式：20,000-2,400＝17,600） 5 陳玉花 109年4月10日 28 2,000元 18,000元（計算式：20,000-2,000＝18,000） 6 謝岱樺 109年1月10日 25 2,000元 18,000元（計算式：20,000-2,000＝18,000） 12 李幸治 108年5月10日 17 2,500元 17,500元（計算式：20,000-2,500＝17,500） 19 陳素珠 107年6月10日 6 2,400元 17,600元（計算式：20,000-2,400＝17,600） 20 郭甘敏 107年9月10日 9 2,300元 17,700元（計算式：20,000-2,300＝17,700） 21 陳劉素娥 107年10月10日 10 2,200元 17,800元（計算式：20,000-2,200＝17,800） 22 呂文啟 107年11月10日 11 2,300元 17,700元（計算式：20,000-2,400＝17,700） 27 黃碧珍 109年2月10日 26 3,000元 17,000元（計算式：20,000-3,000＝17,000） 31 李秀琴 109年5月10日 29 3,100元 16,900元（計算式：20,000-3,100＝16,900） 34 鍾培文 108年10月10日 22 2,900元 17,100元（計算式：20,000-2,400＝17,100） 合計（新臺幣）     209,800元 註：互助會編號⑤⑥因遭冒標會員之冒標會次、標息不明，故依序以停會向前回溯2個會次，標息以謝岱樺、雷淑霞提呈之得標會息紀錄單所載歷次得標會息計算。